臺灣嘉義地方法院交通事件裁定　　　　 94年度交聲字第101號
原處分機關　交通部公路總局嘉義區監理所嘉義市監理站
異　議　人　甲○○　男　61歲.
上列異議人即受處分人因違反道路交通管理處罰條例案件，對於
原處分機關即交通部公路總局嘉義區監理所嘉義市監理站九十四
年五月二十五日所為之處分（嘉監義字第裁76-L00000000號），
聲明異議，本院裁定如下：
    主  文
異議駁回。
    理  由
一、原處分機關略以：異議人即受處分人甲○○（下簡稱異議人
    ），於民國九十四年三月七日十五時五分許，駕駛車牌號碼
    2W-2735 號自用一般小客貨車，在嘉北公路崙陽段，經嘉義
    縣警察局以嘉縣警交字第 L00000000號舉發「汽車行駛機車
    優先道」交通違規，再由原處分機關即交通部公路局嘉義區
    監理所嘉義市監理站（下稱原處分機關）於九十四年五月二
    十五日，依道路交通管理處罰條例第四十五條第一項第四款
    之規定，以嘉監義字第裁76-L00000000號，對異議人為「罰
    鍰新臺幣玖佰元整，並依第63條第1項登記違規點數1點」之
    處分等語。
二、異議人則以：異議人於上開時、地，駕駛上開車輛，係要往
    大林三和國小收帳款，故要問路旁之人，從新港到大林哪條
    路為快，而打方向燈準備臨時停車，卻遭警方誤為當時違規
    駕駛，而遭開單，原處分機關之裁決，於法不合，應予撤銷
    ，為此聲明異議云云。
三、按汽車在雙向二車道行駛時，應在遵行車道內行駛，道路交
    通安全規則第九十七條第一款定有明文。次按汽車駕駛人，
    爭道行駛有在多車道不依規定駕車者，處新臺幣六百元以上
    一千八百元以下罰鍰，此觀道路交通管理處罰條例第四十五
    條第一項第四款規定甚明。
四、經查：
  （一）異議人於九十四年三月七日十五時五分許，駕駛車牌號
        碼 2W-2735號自小客貨車，在嘉北公路（縣道一五九號
        ）崙陽段由六腳鄉崙陽村往新港方向行駛，因違規行駛
        機車優先道而遭員警攔查，並開單舉發等情，為異議人
        所不否認，並有嘉義縣警察局嘉縣警交字第 L00000000
        號舉發違反道路交通管理事件通知單、交通違規陳述單
        及查詢單各乙紙附卷可稽，是此部分事實已堪認定。
  （二）而本件案發時車牌號碼2W-2735號自小客貨車號，在上
        開路段往新港方向行駛在機車優先道上等情，為異議人
        所不否認，核與證人即本件舉發員警許介文及蔡崇謹於
        本院調查時均結證綦詳（見本院卷第17頁、第18頁、第
        20頁）。異議人固辯稱伊係要問路，而打方向燈準備臨
        時停車，卻遭警方誤為當時違規駕駛，而遭開單云云。
        然經本院隔離訊問證人許介文及蔡崇謹，其均證稱異議
        人在員警攔截點外二百公尺便因汽車車道車輛很多，便
        切換到機車優先道行駛直到攔截點五十公尺外紅綠燈處
        ，適逢紅燈而停止，至該行向綠燈後復向前行駛至攔截
        點等語，其證詞互核相符，並無瑕疵可指，且經本院隔
        離調查，並均經具結以擔保其憑信性，從而其均證稱異
        議人確有行駛機車優先道長達二百公尺等情，應非子虛
        ，自屬可採。再觀諸案發地點之位置及道路旁情況，在
        該設有交通號誌路口之前有較多商家，而過該交通號誌
        後僅有轉角一家汽車借款當鋪等情，此有現場照片八幀
        在卷可憑；參以證人蔡崇謹具結證稱：異議人切換至機
        車優先道後，機車優先道的右側還有一小段路肩可以停
        車，如果是要問路的話，商家前也有空位可以停車，但
        是異議人沒有停下來，一直行駛在機車優先道上（見本
        院卷第21頁）等語；復佐以證人許介文結證稱：「（問
        ：當時候你們攔截異議人甲○○的情況為何？）我說你
        已經違規行駛機車優先道，異議人甲○○說他是在問路
        ，但是我問他你是在問什麼路，要找誰，他都沒有給我
        回答」（見本院卷第19頁）等詞，而由上開異議人行駛
        路段之道路狀況以觀，若異議人欲臨時停車問路，則可
        於商家較多之路段即靠右停車，然其竟繼續行駛至上開
        設有交通號誌之路口，並繼續前行，足見異議人辯稱伊
        係要問路云云，顯係卸責之飾詞，並不足採。
五、綜上所述，交通部公路總局嘉義區監理所嘉義市監理站依異
    議人汽車行駛機車優先道，援引道路交通管理處罰條例第四
    十五條第一項第四款規定，裁決處異議人罰鍰新臺幣九百元
    整，並依第六十三條第一項登記違規點數一點之處分，核無
    任何不當或違法，本件異議為無理由，應予駁回。
六、據上論斷，應依道路交通管理處罰條例第八十七條第二項、
    道路交通案件處理辦法第十九條，裁定如主文。
中　　華　　民　　國　　94　　年　　7 　　月　　29　　日
                  交通法庭法　官  曾  宏  揚
上列正本證明與原本無異。
如不服本裁定，應於裁定送達後5日內向本院提出抗告狀（應附
繕本）。
中　　華　　民　　國　　94　　年　　7 　　月　　29　　日
                          書記官  陳  慶  昀
